---
title: "EDA Laboratório 1"
output:
  html_notebook:
    toc: yes
    toc_float: yes
  html_document:
    df_print: paged
    toc: yes
    toc_float: yes
---

```{r setup, echo=FALSE, warning=FALSE, message=FALSE}
library(tidyverse)
library(here)
theme_set(theme_bw())
```

Nesse lab. analisaremos as séries Breaking Bad, Hannibal e Sherlock, respondendo as seguintes perguntas:

1. Qual delas é mais bem avaliada no IMDB A diferença é grande? Pequena? Muda de acordo com as temporadas?
2. Qual das séries tem episódios de qualidade mais irregular segundo o IMDB? A diferença é grande? Pequena?
3. Episódios no início/fim da temporada são mais bem avaliados que os no meio? O que tende a ser melhor? Inícios ou finais de séries/temporadas?

```{r}

series = read_csv(here("data/series_from_imdb.csv"), 
                    progress = FALSE,
                    col_types = cols(.default = col_double(), 
                                     series_name = col_character(), 
                                     episode = col_character(), 
                                     url = col_character(),
                                     season = col_character())) %>% 
    filter(series_name == "Breaking Bad" | series_name == "Sherlock" | series_name == "Hannibal")


```

#1. Visão geral

Abaixo temos a visão geral das séries, mostrando a sua quantidade de episódios, temporadas e notas.

```{r}

series %>%
    filter(series_name == "Breaking Bad")

series %>%
    filter(series_name == "Sherlock")

series %>%
    filter(series_name == "Hannibal")

```

#2. Qual a série com a melhor avaliação?

Qual será, dentre as 3, a série com a melhor avaliação? Bom, observando o gráfico abaixo comparando o desempenho delas no decorrer das temporadas, é possível perceber que ambas Sherlock e Hannibal, conseguem um desempenho geral superior ao de Breaking Bad, a qual se mantém quase constante até atingir um aumento significativo na 4 temporada.

```{r}

seriesBySeason <- series %>%
    group_by(series_name, season) %>%
    mutate (season_rating = round(mean(user_rating), 2))

ggplot(seriesBySeason, aes(x = season, y = season_rating, group = series_name, label = season_rating, color = series_name)) +
       geom_line() +
       geom_point() +
       geom_text(nudge_x = .1, nudge_y = -.02, color = "blue") +
       labs(y = "Rating", x = "Season")

```

Com um olhar mais atento da para notar que enquanto Breaking Bad foi melhorando com o passar dos anos, Sherlock e Hannibal tiveram seus picos na segunda temporada para em seguida despencarem na terceira. Mas então, de maneira geral, qual delas tem a melhor avaliação? Abaixo calculamos a média de cada uma delas (representada pelo ponto) e chegamos à conclusão de Breaking Bad é a mais bem avaliada, mesmo se mostrando 'inferior' nas primeiras temporadas, acompanhada por Hannibal, como a segunda mais bem avaliada e por fim Sherlock.
    
```{r}

ggplot(series, aes(x = series_name, y = user_rating)) +
    
    stat_summary(
        fun.ymin = min,
        fun.ymax = max,
        fun.y = mean
    ) +
    labs(y = "Rating", x = "Series")

```
A diferença entre suas notas gerais é bem baixa.

##2.1 Quais séries tem qualidade mais irregular?

```{r}

ggplot(seriesBySeason, aes(x = season_ep, y = user_rating, group = series_name, label = season_rating, color = series_name)) +
       geom_line() +
       geom_point() +
       facet_wrap(~season, nrow = 5) +
       scale_x_continuous(breaks = (1:16)) +
       labs(y = "Rating", x = "Episodes") +
       coord_fixed()

```
   
Observando as avaliações da séries por episódios não é díficil perceber uma correlação positiva e linear entre os episódios da temporada e suas notas para Breaking Bad e Hannibal, isto é, por mais existam algumas exceções (pontos fora da curva), podemos observar que eles tendem a formar uma linha crescente indicando que os episódios dessas séries tendem a terem avaliações melhores no decorrer das temporadas.

Sherlock, por outro lado, se mostra bastante irregular na maioria das suas temporadas (com exceção para a terceira), as notas dos episódios oscilam bastante, mostrando assim que ela é a série com maior irregularidade nos episódios.
    
#3. Finais de temporada ou inícios?

De acordo com os gráficos já apresentados pudemos notar que os finais de temporada tendem a ser melhores que os inícios, isto é, o último episódio tende a ter uma nota maior que o primeiro (mesmo quando há muita oscilação). Já para os finais de série não da para se dizer o mesmo, pois Sherlock teve sua última temporada com a pior avaliação dentre as outras, enquanto que Breaking Bad e Hannibal tiveram temporadas finais com notas superiores às suas iniciais.

