---
title: "EDA Laboratório 1 - Checkpoint 3"
output:
  html_notebook:
    toc: yes
    toc_float: yes
  html_document:
    df_print: paged
    toc: yes
    toc_float: yes
---

```{r setup, echo=FALSE, warning=FALSE, message=FALSE}
library(tidyverse)
library(here)
theme_set(theme_bw())
```

Nesse lab. irei analisar um conjunto de dados de séries do IMDB e responder algumas perguntas.

```{r}
series <- read_csv(here("data/series_from_imdb.csv"), 
                    progress = FALSE,
                    col_types = cols(.default = col_double(), 
                                     series_name = col_character(), 
                                     episode = col_character(), 
                                     url = col_character(),
                                     season = col_character()))
```

#1. Visão geral

Abaixo estão listadas todas as séries do conjunto de dados e suas respectivas colunas.

```{r}

series

```

#2. Proporção de notas 10

A temporada mais bem avaliada de uma série, necessariamente possui a maior proporção de notas 10? Pra responder essa pergunta irei comparar 3 séries, Vikings, Game of Thrones e Breaking Bad. 

```{r}

series %>%
    filter(series_name %in% c("Breaking Bad", "Game of Thrones", "Vikings")) %>%
    group_by(series_name, season) %>%
    summarise(season_rating = round(mean(user_rating), 2)) %>%
    ggplot(aes(x = season, y = season_rating, group = series_name, color = series_name)) +
    geom_point() +
    geom_line() +
    labs(y = "Rating", x = "Season")

```

Usando um gráfico de linhas simples da pra perceber que as melhores temporadas das séries são a segunda, para Vikings, a quarta, para Game of Thrones e a quinta, para Breaking Bad. Agora é hora de checar se essas temporadas tem necessariamente uma maior proporção de notas 10 que as outras.

```{r}

series %>%
    filter(series_name %in% c("Breaking Bad", "Game of Thrones", "Vikings")) %>%
    ggplot(aes(x = season, y = r10)) + 
    geom_boxplot(outlier.colour = NA) + 
    geom_jitter(size = .5) +
    facet_wrap(~ series_name, ncol = 3) + 
    labs(x = "Season")
    
```

Observando os boxplots é possível dizer que a afirmação é verdadeira para Breaking Bad e Game Of Thrones, já para Vikings a situação não é a mesma. Na segunda temporada a proporção de notas 10 ficou entre 0.3 e 0.4, com uma única exceção, mas na última temporada, mesmo existindo vários pontos abaixo de 0.2, também houveram pontos acima de 0.4 e até chegando acima de 0.8.

#3. Longevidade

A longevidade de uma série está necessariamente associada a sua avaliação? Eu poderia escolher uma amostra para responder essa pergunta, mas usarei o conjunto inteiro de séries para ter um panorama melhor.

```{r}

series %>%
    group_by(series_name) %>%
    summarise(rating = round(mean(user_rating), 2), seasons = length(unique(season))) %>%
    ggplot(aes(x = seasons, y = rating)) +
    geom_hex() +
    scale_x_continuous(breaks = (1:34))

```

Através do gráfico é possível perceber que a grande maioria dos dados se encontra da metade para o topo no lado esquerdo e o que isso significa? Que grande parte das séries tem uma nota acima de 7 e tem apenas 4 temporadas. Infelizmente muitas das séries presentes no conjunto de dados são recentes e poderão ter mais temporadas, fazendo com que esse cenário possa ser diferente no futuro, porém é correto dizer que nem sempre a longevidade estarpa associada com a avaliação de uma série, afinal Survivor conta com 15 temporadas e tem uma nota próxima a 5.

#4. Proporção de notas 1

Eu perguntei anteriormente (e respondi) se a temporada mais bem avaliada de uma série, necessariamente possui a maior proporção de notas 10. Será que isso vale para a pior temporada também? Isto é, ela tem a maior proporção de notas 1 dentre todas as outras? Vamos relembrar que as piores temporadas são as primeiras e a quinta, respectivamente para Breaking Bad, Vikings e Game Of Thrones. 

```{r}
    
series %>%
    filter(series_name %in% c("Breaking Bad", "Game of Thrones", "Vikings")) %>%
    ggplot(aes(x = season, y = r1)) + 
    geom_boxplot(outlier.colour = NA) + 
    geom_jitter(size = .5) +
    facet_wrap(~ series_name, ncol = 3) + 
    labs(x = "Season")

```

A afirmação não parece ser válida para nenhuma das séries. No caso de Breaking Bad a maior proporção de notas 1 foi na segunda temporada ficando entre 0.06 e 0.05, para Game Of Thrones a proporção nunca se alterou tanto, ficando abaixo de 0.03 e tendo apenas 3 exceções. Por fim, as maiores proporções de notas 1 em Vikings foram na terceira e quarta temporadas e não na primeira como esperado.

#5. Breaking Bad

Breaking Bad é a minha série favorita e olhando o gráfico usado para responder a primeira pergunta, pude ver que no geral a sua qualidade foi aumentando com o passar das temporadas, será que isso fez com que mais pessoas tenham dado atenção à série? Isto é, a quantidade de pessoas dando notas aos episódios cresceu com o tempo?

```{r}

series %>%
    filter(series_name == "Breaking Bad") %>%
    ggplot(aes(x = season_ep, y = user_votes)) +
    geom_bar(stat = "identity") +
    facet_wrap(~season, nrow = 3) +
    scale_x_continuous(breaks = c(1:16)) +
    labs(x = "episodes", y = "votes")

```

Ao contrário do que imaginei a audiência não foi crescendo no decorrer das temporadas, apenas no final da quinta temporada é que tivemos um aumento significativo da quantidade de pessoas votando na série. Isso porém não significa que a série não tivesse uma grande audiência, afinal estou analisando apenas o número de votos no site do IMDB.
